# 请教关于预计负债计量的一个问题

提问人：fhb105 时间：2013-05-17 16:40:35
假设企业因产品质量问题卷入一桩诉讼，报告期期末尚未判决，企业预计该事项承担的赔偿责任为：赔偿 100 万的概率为35%，赔偿50 万的概率为25%，不承担赔偿责任的概率为40%，期末企业应计提多少预计负债？多谢！

回答人：chenyiwei
根据《企业会计准则第 13 号——或有事项》第四条、第五条规定：
第四条 与或有事项相关的义务同时满足下列条件的，应当确认为预计负债： （一）该义务是企业承担的现时义务； （二）履行该义务很可能导致经济利益流出企业； （三）该义务的金额能够可靠地计量。
第五条 预计负债应当按照履行相关现时义务所需支出的最佳估计数进行初始计量。 所需支出存在一个连续范围，且该范围内各种结果发生的可能性相同的，最佳估计数应当按照该范围内的中间值确定。 在其他情况下，最佳估计数应当分别下列情况处理：
（一）或有事项涉及单个项目的，按照最可能发生金额确定。 （二）或有事项涉及多个项目的，按照各种可能结果及相关概率计算确定。
本案例中承担赔偿责任的概率为 60 ％，已经大于 50 ％，且已满足第四条规定的其他条件，故应确认预计负债。 由于属于涉及单个项目的或有事项，因此应按照最可能发生金额确定。在需承担赔偿责任的前提下，最可能赔偿金额为 100 万元，同时考虑到谨慎原则的要求，建议按照 100 万元计提预计负债。